臺灣臺北地方法院刑事判決　　　　　　 100年度簡字第1395號
聲　請　人　臺灣臺北地方法院檢察署檢察官
被　　　告　葉美興
上列被告因妨害名譽案件，經檢察官聲請簡易判決處刑（100 年
度偵字第1960號），本院判決如下：
    主      文
葉美興犯公然侮辱罪，處罰金新臺幣伍仟元，如易服勞役，以新
臺幣壹仟元折算壹日。緩刑貳年。
    事實及理由
一、葉美興在臺北市停車管理工程處擔任組長乙職，負責排定停
    車場管理員輪班勤務。李銘盛係該停車場管理工程處第4 區
    第9 組停車場管理員，於民國99年10月8 日下午2 時50分許
    ，在該停車場管理處位於臺北市○○○路○ 段15號對面高架
    橋下辦公室內，因對補班順序有疑問，當場向組長葉美興提
    出詢問，並質疑「你的人輪到哪裡，你就更改遊戲規則」等
    語，葉美興聽後心生不悅，竟基於公然侮辱之犯意，在辦公
    室內不特定多數人得共聞共見之情況下，對李銘盛罵稱「王
    八蛋」，足以貶損李銘盛人格及名譽。
二、訊據被告葉美興對於其在上開時間、地點出言罵稱「王八蛋
    」之事實，均坦承不諱，惟辯稱：伊沒有辱罵告訴人李銘盛
    的意思云云。惟查：被告於上揭時間、地點，因與告訴人李
    銘盛發生口角爭執，被告即口出「王八蛋」辱罵告訴人李銘
    盛之行為，業經告訴人證述明確，且當時有包括李亢志、邵
    惟方、陳麗善、張維明、陳碧滿、陳蔡崇、曾淑娟、范美惠
    、王美珠、賴淑娟等多人在辦公室內，且其中在場之李亢志
    、陳麗善、陳碧滿、陳蔡崇、賴淑娟亦均聽聞被告口出「王
    八蛋」言詞一情，亦分別經上開證人證述屬實，顯見被告當
    時係因與告訴人發生言語衝突，一時情緒激動始出言罵告訴
    人，被告稱其不是罵告訴人云云，與當時客觀情狀不符，不
    足採信；再當時被告與告訴人處於停車場工程處第4 區第9
    組辦公室空間內，現場除了被告、告訴人之外，尚停車場工
    程處多名職員在場，處於多人可共見共聞之狀態，已符合公
    然之情狀；另「王八蛋」屬抽象漫罵之言詞，且具有貶低他
    人評價之含義，被告於多人在場均可親自聞見被告辱罵告訴
    人情況下，當場以此言詞辱罵告訴人，已足使告訴人當場感
    受到難堪而減損告訴人之聲譽甚明。從而，則被告上開犯行
    堪以認定，應予依法論科。
三、核被告所為，係犯刑法第309 條第1 項之公然侮辱罪。爰審
    酌被告不圖克制，公然出言侮辱告訴人，缺乏尊重他人名譽
    之法治觀念，迄今又未能與告訴人達成和解，但曾當庭向告
    訴人道歉並表示願意賠償告訴人新臺幣（下同）6,000 元之
    意思，犯後態度尚可，且所犯情節輕微，造成告訴人名譽之
    損傷難謂嚴重，暨被告之素行、生活狀況、犯罪動機、目的
    、手段、與告訴人關係等一切情狀，量處如主文所示之刑，
    並諭知易服勞役之折算標準。再被告前未曾故意犯罪受有期
    徒刑以上刑之宣告，有臺灣高等法院被告前案紀錄表在卷可
    憑，本院並考量被告因與告訴人對與工作相關之事項發生爭
    執，即出言大聲辱罵告訴人，雖屬不該，惟被告僅罵告訴人
    一句「王八蛋」後，並未再繼續對告訴人為人身攻擊，犯行
    輕微，亦可見被告當時確係一時情緒失控，始脫口辱罵告訴
    人，隨即其亦警惕到自己言行失當，而未再繼續出言謾罵，
    故衡其因一時失慮致觸犯本案犯行，動機非無可憫之處，被
    告雖未能與告訴人達成和解，惟其於本院調查時當庭表示願
    意向告訴人道歉及賠償6,000 元，亦可見被告非無填補賠償
    告訴人損失之意思，而告訴人雖因被告行為受有損害，惟其
    已對被告提出附帶民事訴訟，並經本院以100 年度簡附民字
    第55號判決酌定被告應賠償原告非財產上損害賠償之數額（
    尚未確定），則告訴人所受損害當能透過此民事訴訟程序獲
    得適當之填補。本院綜合斟酌上情，認被告經此次偵審之教
    訓，當知所警惕，而無再犯之虞，因認前開對被告宣告之刑
    ，以暫不執行為適當，爰宣告緩刑2 年，以勵自新。
四、據上論斷，應依刑事訴訟法第449 條第1 項、第3 項，刑法
    第309 條第1 項、第42條第3 項、第74條第1 項第1 款，刑
    法施行法第1 條之1 第1 項、第2 項前段，逕以簡易判決如
    主文。
中    華    民    國  100     年    7     月    25    日
                  刑事第十八庭  法  官  陳思帆
上正本證明與原本無異。
如不服本判決應於收受送達後10日內向本院提出上訴書狀，並應
敘述具體理由；其未敘述上訴理由者，應於上訴期間屆滿後20日
內向本院補提理由書（均須按他造當事人之人數附繕本）「切勿
逕送上級法院」。告訴人或被害人如對於本判決不服者，應具備
理由請求檢察官上訴，其上訴期間之計算係以檢察官收受判決正
本之日期為準。
                                書記官  林素霜
中    華    民    國   100    年    7     月    27    日
附錄本案論罪科刑所適用之法條：
中華民國刑法第309條
公然侮辱人者，處拘役或3 百元以下罰金。
以強暴犯前項之罪者，處1 年以下有期徒刑、拘役或5 百元以下
罰金。